臺灣桃園地方法院刑事判決　　　　　　　 94年度易字第296號
公　訴　人　臺灣桃園地方法院檢察署檢察官
被　　　告　甲○○
上列被告因贓物等案件，經檢察官提起公訴（93年度偵字第1671
5 號），本院判決如下：
    主  文
甲○○收受贓物，處有期徒刑肆月，如易科罰金，以參佰元折算
壹日；又對於公務員依法執行職務時，施強暴，處有期徒刑陸月
，如易科罰金，以參佰元折算壹日。應執行有期徒刑玖月，如易
科罰金，以參佰元折算壹日。
    事  實
一、甲○○前於民國93年6 月間，因收受贓物案件，經本院以93
    年度桃簡字第1021號判處拘役30日在案（93年8 月23日確定
    ，不構成累犯）。詎仍不知悔改，於93年10月10日中午12時
    30分許，在桃園縣桃園市○○路虛擬城市網咖店前，向真實
    姓名、年籍不詳綽號「小朋」之成年男子借用車牌號碼FZB-
    851 號重型機車（車輛所有人為乙○○，於93年10月7 日晚
    間21時許，在桃園縣桃園市○○路1071號對面失竊），而因
    「小朋」未能提出行車執照，且該機車甚難發動，甲○○主
    觀上已預見應屬來路不明之贓物，卻因急欲用車，仍基於收
    受贓物之不確定故意，將上開機車連同鑰匙1 支予以收受。
    93年10月10日下午13時20分許，甲○○騎乘上開機車行經桃
    園縣桃園市○○街與文化街口，適丁○○○○、洪凱在該處
    追查搶奪案件，經丁○○○○以行動電腦查悉甲○○所騎乘
    之機車係失竊機車，乃通知另名丙○○○協助圍捕，惟甲○○迅速鑽入小巷未見蹤影，約10分鐘後，甲○○再次現身上
    址，徐國基、洪凱即各騎乘1 部機車前後包抄，一前一後夾
    住甲○○令其停車，同時出示證件大喊「警察」表明公務員
    之身分，欲依法執行職務加以逮捕，但甲○○仍想從縫隙逃
    離而催加油門，徐國基旋以右手抓住機車後把手，洪凱亦伸
    出手擋住甲○○騎乘之機車車頭，致該機車無法前行，甲○○見狀，竟萌生妨害公務之犯意，再次催加油門猛往前衝，
    對徐國基、洪凱施以強暴，洪凱恐遭撞擊隨即跳開，徐國基
    則遭機車強拖因而鬆手，並因此受有手、腳多處瘀青及擦傷
    之傷害（徐國基未提出傷害告訴）。嗣經丁○○○○、洪凱
    自後合力追捕，始將甲○○逮捕歸案，並扣得上開「小朋」
    交付之鑰匙1 支。
二、案經乙○○訴由桃園縣政府警察局桃園分局報告臺灣桃園地
    方法院檢察署檢察官偵查起訴。
    理  由
一、訊據被告甲○○對收受贓物之犯行坦承不諱；對妨害公務之
    犯行則矢口否認，辯稱：因丁○○○○、洪凱未著制服，亦
    未表明身分，其不知道2 人是警員云云。經查：
（一）被告對於上開收受贓物之犯行，業於本院審理時坦承屬實
      （見本院卷第28、30、42、64頁），並自承因「小朋」未
      能提供行車執照，且該機車甚難發動，其於收受機車之時
      即意識到可能是贓車等語無訛（見本院卷第28頁），參酌
      被告前已因贓物案件經本院判處拘役30日，有臺灣高等法
      院被告全國前案紀錄表在卷可稽（見本院卷第4 、5 頁）
      ，對於不知真實姓名、年籍人士交付之物自會更加謹慎小
      心，被告上開自白，合於情理。而被告騎乘之上開機車確
      屬失竊贓車，亦經證人即被害人乙○○於警詢時證述其機
      車失竊之時間、地點明確（見偵查卷第33頁），復有卷附
      桃園縣政府警察局車輛尋獲電腦輸入單、贓物領據單、桃
      園縣政府警察局車輛協尋證明單各1 份可參（見偵查卷第
      34至36頁）及扣案之鑰匙1 支足憑，被告此部分之自白核
      與事實相符，堪予採信。
（二）被告對於妨害公務之犯行，雖以前詞置辯，然由下列事證
      可知，所辯並不足採：
    １上開被告如何為警查知騎乘贓車而遭圍捕之過程，業據丁○○○○、洪凱二人到庭證述甚詳（見本院卷第55至62頁
      ），且互核相符。被告對於其遭丁○○○○、洪凱圍捕時
      ，仍強行騎乘機車逃逸，丁○○○○並因此受有手、腳多
      處瘀青及擦傷之傷害等事實，亦俱無爭執（見本院卷第30
      頁），並有丁○○○○受傷照片3 張、桃新醫院診斷證明
      書1 紙在卷可佐（見偵查卷第21、22頁）。參酌證人徐國
      基所證：「……被告被我拖住（機車後把手），一時間無
      法前行，他就回頭看我一眼，再催足油門往前急衝，這時
      我拉不住只好放手……，被告機車後側左方擦到我的腳…
      …。」（見本院卷第56頁）；證人洪凱所證：「我先用眼
      睛盯著他的眼睛……，我站在被告前車輪左方，當被告加
      油時，我徒手撐住被告的機車前車頭……。」（見本院卷
      第60頁），可知被告催加油門之際，對丁○○○○、洪凱
      抓住其機車之動作甚為明白，上開行為顯非過失為之，被
      告有對其等為強暴之行為甚明。
    ２另證人徐國基證稱：「我擋到被告之後，我就伸手到身後
      要拿皮包裡面的證件出來，並且喊說『我是警察』，而且
      洪凱在前面也有喊說他是警察……。」、「（有聽到洪凱
      喊自己是警察？）我有聽到，因為洪凱當時所戴安全帽的
      面罩有翻開，並且他是正面朝向被告喊他是警察……。」
      （見本院卷第56、59頁）；證人洪凱證稱：「我當時是戴
      著半罩式安全帽，我先用眼睛盯著他的眼睛，之後馬上看
      他有什麼動作，我就跟被告說我是派出所的員警，被告就
      加油要走人……。」（見本院卷第60頁），2 人所證情節
      相符。則由被告係遭證人徐國基、洪凱一前（洪凱）一後
      （徐國基）夾住之相對位置判斷，在被告之後的徐國基既
      能聽到洪凱稱自己是警察，在前之被告實無可能未聽到。
      兼之被告當時確實騎乘贓車，依其上開所述對於收受贓物
      之事實主觀上有預見，再與其逃逸動作相互以參，益徵可
      知被告對於證人徐國基、洪凱乃警員之事實，知之甚稔，
      其對警員斯時乃在執行逮捕勤務，亦甚明白。
（三）綜上所述，被告收受贓物、妨害公務之犯行均甚明確，應
      依法論科。
二、核被告所為，係犯刑法第349 條第1 項之收受贓物罪；刑法
    第135 條第1 項之對於公務員依法執行職務時，施強暴罪。
    所犯上開二罪，犯意各別，行為各異，應予分論併罰。被告
    同時對丁○○○○、洪凱施強暴之行為，因係基於同一妨害
    公務犯意下之行為，僅侵害一個國家法益，應論以一罪，是
    檢察官起訴時雖未敘及被告對丙○○○妨害公務部分，本院
    仍得併予審究。爰審酌被告已有收受贓物之不良素行，卻不
    知戒慎警惕，仍對來路不明之贓物予以收受，助長竊盜之風
    ，且於警員執行逮捕勤務之際，竟衝撞警員，藐視公權力執
    行，所為非是，惟犯後尚能坦承部分犯行，丁○○○○亦不
    欲追究傷害刑責，暨其生活狀況、智識程度等一切情狀，分
    別量處如主文所示之刑，並依法定其應執行之刑及諭知易科
    罰金之折算標準。至扣案之鑰匙1 支，依被告所述非其所有
    ，且與被告收受贓物、妨害公務之犯行，並無直接關聯，亦
    非違禁物，爰不宣告沒收，附此敘明。
據上論斷，應依刑事訴訟法第299 條第1 項前段，刑法第135 條
第1 項、第349 條第1 項、第51條第5 款、第41條第1 項前段、
第2 項，罰金罰鍰提高標準條例第1 條前段、第2 條，判決如主
文。
本案經檢察官古慧珍到庭執行職務。
中　　華　　民　　國　　94　　年　　9 　　月　　21　　日
                  刑事第十庭審判長法  官  江德民
                                  法　官　蔡和憲
                                  法  官  許炎灶
以上正本證明與原本無異。
如不服本判決書應於送達後10日內向本院提出上訴狀。
                                  書記官  文巧雲
中　　華　　民　　國　　94　　年　　9 　　月　　21　　日
附錄本案論罪科刑法條：
中華民國刑法第135條
對於公務員依法執行職務時，施強暴脅迫者，處三年以下有期徒
刑、拘役或三百元以下罰金。
意圖使公務員執行一定之職務或妨害其依法執行一定之職務或使
公務員辭職，而施強暴脅迫者，亦同。
犯前二項之罪，因而致公務員於死者，處無期徒刑或七年以上有
期徒刑；致重傷者，處三年以上、十年以下有期徒刑。
中華民國刑法第349條
收受贓物者，處三年以下有期徒刑、拘役或五百元以下罰金。
搬運、寄藏、故買贓物或為牙保者，處五年以下有期徒刑、拘役
或科或併科一千元以下罰金。
因贓物變得之財物，以贓物論。
